【裁判字號】    89,上易,1762
【裁判日期】    900111
【裁判案由】    傷害等
【裁判全文】
臺灣高等法院高雄分院刑事判決                  八十九年度上易字第一七六二號
    上  訴  人
    即  被  告  乙○○
    上  訴  人
    即  被  告  丙○○
    共      同
    選任辯護人  蔡將葳律師
右上訴人因傷害等案件，不服臺灣屏東地方法院八十九年度易字第一０八四號中華民
國八十八年八月三十一日第一審判決（起訴案號：臺灣屏東地方法院檢察署八十九年
度偵字第三九０一號），提起上訴，本院判決如左：
      主  文
上訴駁回。
乙○○、丙○○均緩刑貳年。
      事  實
一、乙○○、丙○○夫婦係殯葬業者，其等因欲爭取辦理亡故榮民黃建成之喪葬事宜
    ，於民國八十九年六月二十一日九時三十分許，前往行政院國軍退除役官兵輔導
    委員會屏東縣榮民服務處位於屏東市○○路六十七、六十九號之辦公室。其中丙○○進入六十九號辦公室向該服務處委派五職等辦事員甲○○（係依法令從事處
    理榮民醫、病、喪葬等公務之公務員）索取黃建成遺囑，甲○○向其表示目前礙
    難照辦，詎丙○○基於妨害公務之犯意，惱羞成怒而當場以「妳與高哲（係另家
    殯葬業者）勾結，妳是潑婦」等言詞侮辱依法執行職務之甲○○。嗣丙○○轉往
    上開六十七號辦公室欲向該服務處副處長報告，甲○○即隨同前往欲要求丙○○
    解釋清楚。此時身在六十七號辦公室內之乙○○亦對甲○○心生不滿，竟基於傷
    害之犯意，出手強推甲○○胸口並掌摑其左臉頰，致甲○○左顴部受有瘀傷五乘
    一公分。
二、案經甲○○訴由台灣屏東地方法院檢察署檢察官偵查起訴。
    理  由
一、訊之上訴人即被告乙○○、丙○○均矢口否認右揭犯行，被告乙○○辯稱：係告
    訴人甲○○先辱罵伊，伊才打告訴人一下；被告丙○○則辯稱：並未辱罵告訴人
    云云。經查：右揭事實，業據告訴人指述綦詳，並經證人郭豫臨、吳憶湘、李兆
    華在偵訊均供稱：「我們有看到甲○○被乙○○推胸口及打臉頰：：」等語屬實
，證人胡越南亦在偵訊供述：「當時我跟甲○○在交談，丙○○就進到辦公室，
    口氣不太好，她向朱小姐要遺囑，朱小姐跟他說遺囑不能給他，然後丙○○就指
    責為何朱小姐先通知高哲，並且跟高哲勾結，他還罵朱小姐潑婦或潑辣：：」等
    語無訛，此外並有診斷證明書、前開服務處出具之在職證明書等件附卷可憑，堪
    認告訴人之指訴並非子虛，被告上開所辯，係屬卸詞，不足採信，事證明確，被
    告二人犯行堪以認定。
二、核被告李為蔚翔所為係犯刑法第二百七十七條第一項之傷害罪。被告丙○○所為
    係犯刑法第一百四十條第一項之侮辱公務員罪。原審因而依刑法第二百七十七條
    第一項、第一百四十條第一項、第四十一條、罰金罰鍰提高標準條例第一條前段
    、第二條之規定，並審酌被告乙○○細故施暴，被告丙○○對於執行職務之公務
    員公然侮辱之動機、目的、手段、否認犯行等情及其他一切情狀，量處被告乙○○拘役五十日，被告丙○○拘役三十日，並均諭知如易科罰金，以三百元折算一
    日。認事用法均無不合，量刑亦屬妥適，被告乙○○以量刑過重為由，被告丙○○否認犯罪，均指摘原判決不當，為無理由，應予駁回。
三、末查，被告乙○○前曾受有期徒刑之宣告，惟於七十四年七月六日執行完畢後，
    五年以內未曾受有期徒刑以上刑之宣告，被告丙○○則未曾受有期徒刑以上刑之
    宣告，渠等於本院審理中業已與告訴人達成民事和解，有和解書可憑，經此偵審
    程序，當知警惕，信無再犯之虞，均諭知緩刑二年，以勵自新。
據上論結，應依刑事訴訟法第三百六十八條、第三百六十四條，刑法第七十四條，判
決如主文。
本案經檢察官陳新慶到庭執行職務。
中      華      民      國    九十    年      一      月      十一      日
                              臺灣高等法院高雄分院刑事第三庭
                                  審判長法官  莊秋桃
                                        法官  謝宏宗
                                        法官  魏式璧
右正本證明與原本無異。
不得上訴。
                                      書記官  楊茱宜
中      華      民      國    九十    年      一      月      十六      日
附錄：本判決論罪科刑法條：
刑法第一百四十條第一項：
於公務員依法執行職務時，當場侮辱，或對於其依法執行之職務公然侮辱者處六月以
下有期徒刑、拘役或一百元以下罰金。
刑法第二百七十七條第一項：
傷害人之身體或健康者，處三年以下有期徒刑、拘役或一千元以下罰金。
                                                                    Ａ


司法院資訊處製作；財團法人民間司法改革基金會備份。
